【裁判字號】    98,上易,2915
【裁判日期】    981230
【裁判案由】    侵占
【裁判全文】
臺灣高等法院刑事判決                98年度上易字第2915號
    上訴人
    即被告  甲○○
上列上訴人因侵占案件，不服臺灣板橋地方法院98年度易字第
1874號，中華民國98年9月14日第一審判決（起訴案號：臺灣板
橋地方法院檢察署98年度偵緝字第1408號）提起上訴，判決如下
：
    主  文
原判決撤銷。
甲○○犯業務侵占罪，處有期徒刑陸月。如易科罰金以新台幣壹
仟元折算壹日。緩刑貳年，並應於玖拾玖年參月貳拾日前，給付
告訴人新台幣伍萬伍仟柒佰陸拾元。
    犯罪事實
本院認定的犯罪事實與附件原審判決書犯罪事實欄的記載相同，
茲引用之。
    理  由
壹、引用原判決書理由欄所記載的證據。
貳、被告上訴意旨略以，坦承業務侵占犯行，請求給予和解清償
    業務款項，以求緩刑或易科罰金的機會等語。
參、撤銷改判的理由
一、刑事審判旨在實現刑罰權分配的正義，法院對於有罪被告科
    刑，應符合罪刑相當原則，使輕重得宜，罰當其罪。關於刑
    的量定，為求個案裁判的妥當性，法律固賦予法院裁量權；
    但此項裁量權的行使，除應依刑法第57條規定，審酌行為人
    及其行為等一切情狀為整體評價，並應受比例原則與平等原
    則拘束，使罪刑均衡，輕重得宜，以契合社會的法律感情，
    最高法院97年台上字2401號、97年台上字第2652號判決參照
    。
二、刑事訴訟程序若能一併達成民事和解的效能，固有助於彌平
    破毀的人際紛爭；若此等一次終局解決糾紛的努力失效，被
    害人仍得循民事訴訟程序尋得救濟，並非必然應轉由刑責承
    擔。
    被告坦承全部犯罪事實，節省司法資源。原判決審酌被告犯
    後態度良好，卻以被告未與告訴人達成和解即宣告機構式處
    遇刑，完全未斟酌就本案而言重要的量刑標準：犯罪所生損
    害，新台幣（下同）6 萬3760元。應認罪刑失衡，有違比例
    原則與平等原則。故撤銷改判如主文第2 項所示。
三、被告已經與告訴人達成和解，給付部分款項23000 元，餘款
    55760 元應於99年3 月20日前給付，有民事和解書、被告承
    諾書可證。
    被告前無犯罪科刑紀錄，有本院被告前案紀錄表可憑。經此
    偵審程序，當知所戒惕，應無再犯可能，併宣告緩刑及應為
    事項如主文。
肆、適用法律
一、刑事訴訟法第369 條第1 項前段、第373 條、第364 條、第
    299 條第1 項前段。
二、刑法第336 條第2 項、第41條第1 項前段、第74條第1 項第
    1 款、第2項第3款、第3項。
三、刑法施行法第1-1條第1項、第2項前段。
中    華    民    國    98    年    12    月    30    日
                  刑事第六庭  審判長法  官  林堭儀
                                    法  官  吳淑惠
                                    法  官  郭豫珍
以上正本證明與原本無異。
不得上訴。
                                    書記官  胡勤義
中    華    民    國    98    年    12    月    30    日
附錄：本案論罪科刑法條全文
中華民國刑法第336條
（公務公益侵占罪、業務侵占罪）
對於公務上或因公益所持有之物，犯前條第 1 項之罪者，處 1
年以上 7 年以下有期徒刑，得併科 5 千元以下罰金。
對於業務上所持有之物，犯前條第 1 項之罪者，處 6 月以上
5 年以下有期徒刑，得併科 3 千元以下罰金。
前二項之未遂犯罰之。


司法院資訊處製作；財團法人民間司法改革基金會備份。
